臺灣高等法院高雄分院刑事判決　　　　　　　　　　九十一年度上易字第六九一號
　　上　訴　人
　　即　被　告　甲○○
右上訴人因竊盜案件，不服台灣高雄地方法院九十一年度易字第七○三號中華民國九
十一年四月十一日第一審判決（起訴案號：台灣高雄地方法院檢察署九十年度偵字第
二二○三四號），提起上訴，本院判決如左：
    主  文
上訴駁回。
    事  實
一、甲○○自民國六十九年間起，即有多次竊盜、毀損、傷害等罪及違反麻醉藥品管
    理條例案件、肅清煙毒條例案件等刑案紀錄，先於六十九年間，因犯竊盜罪，經
    原審法院於七十年一月二十五日判處有期徒刑七月，罰金五百元確定，於七十年
    八月十三日執行完畢；又於七十年十二月間，犯竊盜罪，經原審法院於七十一年
    三月十六日判處有期徒刑六月確定，於七十一年六月三十日執行完畢；再於七十
    一年十月間，犯竊盜等罪，經原審法院於七十二年一月七日判處有期徒刑一年六
月，罰金六百元確定，於七十四年間假釋出監；繼於七十四年四月間，因違反麻
    醉藥品管理條例案件，經原審法院、臺灣高等法院臺南分院判處有期徒刑六月確
    定，於七十五年四月六日執行完畢；另於七十四年十一月間，犯毀棄損害罪，經
    原審法院於七十五年六月二十六日判處有期徒刑七月確定，並於七十六年四月五
    日執行完畢；復於七十五年間，犯竊盜罪，經臺灣臺北地方法院、臺灣高等法院
    判處有期徒刑一年，刑之執行前令入勞動處所強制工作（七十六年五月二十九日
    確定），嗣經依中華民國七十七年罪犯減刑條例及中華民國八十年罪犯減刑條例
    減刑為有期徒刑三月，刑之執行前令入勞動處所強制工作，並於八十一年免予繼
    續執行強制工作處分及免其刑之執行；又於八十二年十一月間，犯竊盜罪，經原
    審法院於八十三年三月三日判處有期徒刑八月確定，並於八十三年七月二十日執
    行完畢；再於八十六年三月間，違反肅清煙毒條例等案件，迭經原審法院、臺灣
    高等法院高雄分院判處有期徒刑三年九月確定（八十六年十一月二十八日）；另
    於八十六年七月間，犯竊盜罪，經原審法院及本院判處有期徒刑十月確定（八十
    六年十一月十八日），並於八十七年二月二十六日入監執行有期徒刑四年五月，
    嗣於八十九年二月十五日縮短刑期假釋出監；繼於八十九年八月間，再犯竊盜罪
    ，經原審法院判處有期徒刑五月確定，並於九十年一月六日執行完畢出監。
二、甲○○甫於九十年一月六日有期徒刑執行完畢出監，仍不知悔改，有犯竊盜罪之
    習慣，復意圖為自己不法之所有，於九十年十一月二十日上午十時許，駕駛其所
    有之ＣＦＰ—五七一號重型機車，攜帶其所有客觀上足以危害人之生命身體，依
    社會通常觀念可供兇器使用之銼刀一支（置於長褲左後口袋內），至高雄市左營
    區○○○路一○一一巷十一號前，見宏錡電信工程股份有限公司（起訴書誤繕為
    宏綺電信股份有限公司，以下簡稱「宏錡公司」）所有之牌照號碼ＹＺ—六二四
    一號自用小貨車（黃色工程車，以下簡稱「工程車」）停放於該處，趁無人在工
    程車內之際，竟持磚塊砸毀該車右前車門車窗玻璃後（毀損部分未據合法告訴）
    ，入內竊取車內喜得釘廠牌之電鑽二支（顏色分別為紅色及綠色，價值約新臺幣
    五千元），得手後將二支電鑽放置在其所有之ＣＦＰ—五七一號重型機車腳踏板
    上，正欲騎乘機車離去時，旋為宏錡公司員工乙○○發現攔阻而報警查獲。
三、案經高雄市政府警察局左營分局報請臺灣高雄地方法院檢察署檢察官偵查起訴。
    理  由
一、訊據上訴人即被告甲○○對於右揭前科及再犯被訴之犯罪罪事實，均坦承不諱，
    於警訊、偵查中及原審審理時亦同此供承無異，核與證人乙○○於警詢（見警卷
    第三、四頁）及偵查中（見偵查卷第二十七頁）證述情節相符，復有贓物認領保
    管收據一紙（見警卷第八頁）、現場照片二幀（見警卷第九頁）、贓物電鑽二支
    照片及被告所騎乘重型機車各一張在卷可稽（見警卷第十頁），足認被告自白與
    事實相符。又被告甲○○自六十九年間起，即有多次竊盜、毀損、傷害等罪及違
    反麻醉藥品管理條例案件、肅清煙毒條例案件等刑案紀錄，先於六十九年間，因
    犯竊盜罪，經原審法院於七十年一月二十五日判處有期徒刑七月，罰金五百元確
    定，於七十年八月十三日執行完畢；又於七十年十二月間，犯竊盜罪，經原審法
    院於七十一年三月十六日判處有期徒刑六月確定，於七十一年六月三十日執行完
    畢；再於七十一年十月間，犯竊盜等罪，經原審法院於七十二年一月七日判處有
    期徒刑一年六月，罰金六百元確定，於七十四年間假釋出監；繼於七十四年四月
    間，因違反麻醉藥品管理條例案件，經原審法院、臺灣高等法院臺南分院判處有
    期徒刑六月確定，於七十五年四月六日執行完畢；另於七十四年十一月間，犯毀
    棄損害罪，經原審法院於七十五年六月二十六日判處有期徒刑七月確定，於七十
    六年四月五日執行完畢；復於七十五年間，犯竊盜罪，經臺灣臺北地方法院、臺
    灣高等法院判處有期徒刑一年，刑之執行前令入勞動處所強制工作（七十六年五
    月二十九日確定），嗣經依中華民國七十七年罪犯減刑條例及中華民國八十年罪
    犯減刑條例減刑為有期徒刑三月，刑之執行前令入勞動處所強制工作，並於八十
    一年免與繼續執行強制工作處分及免其刑之執行；又於八十二年十一月間，犯竊
    盜罪，經原審法院於八十三年三月三日判處有期徒刑八月確定，於八十三年七月
    二十日執行完畢；再於八十六年三月間，違反肅清煙毒條例等案件，迭經原審法
    院、本院判處有期徒刑三年九月確定（八十六年十一月二十八日）；另於八十六
    年七月間，犯竊盜罪，經原審法院及臺灣高等法院高雄分院判處有期徒刑十月確
    定（八十六年十一月十八日），於八十七年二月二十六日入監執行有期徒刑四年
    五月，嗣於八十九年二月十五日縮短刑期假釋出監；繼於八十九年八月間，再犯
    竊盜罪，經原審法院判處有期徒刑五月確定，並於九十年一月六日執行完畢出監
    等情，有臺灣高雄地方法院檢察署刑案資料查註紀錄表、法務部全國檢察官線上
    查詢刑案人犯在監所最新資料報表、臺灣高等法院被告全國前案紀錄表、原審法
    院法務部在監在押資料表及本院被告院內索引紀錄表附卷足憑，被告甫於九十年
    一月六日執行有期徒刑完畢出監後，隨即於同年十一月二十日再度犯竊盜罪，足
    見被告有犯竊盜罪之習慣。是本案事證已臻明確，被告常業竊盜犯行洵堪認定，
    應予依法論科。
二、查扣案之銼刀一支，經原審法院當庭勘驗，係前方刀口平齊銳利，係足危害人身
    之兇器（見原審卷第三一頁）本院審理時勘驗其長為二一．五公分，刃寬為二．
    四公分，依其情狀，客觀上足以危害人之生命身體，依社會通常觀念可供兇器使
    用之物，被告甲○○攜帶扣案銼刀一支，竊得被害人宏錡公司所有電鑽二支，核
    其所為，係犯刑法第三百二十一條第一項第三款之攜帶兇器竊盜罪。再者，被告
    前曾於八十九年八月間，再犯竊盜罪，經原審法院判處有期徒刑五月確定，並於
    九十年一月六日執行完畢，有臺灣高雄地方法院檢察署刑案資料查註紀錄表、臺
    灣高等法院被告全國前案紀錄表及原審法院被告院內索引紀錄表在卷可按，被告
    於五年內再犯本案有期徒刑以上之罪，為累犯，應依刑法第四十七條之規定，加
    重其刑。
三、原審依刑法第三百二十一條第一項第三款、第四十七條、第三十八條第一項第二
    款，竊盜犯贓物犯保安處分條例第三條第一項第一款、第四條、第五條第一項前
    段。並審酌被告犯罪後雖坦承犯行，且本案所竊得之財物業已由被害人宏錡公司
    代理人乙○○領回，所造成之損害非重，然被告多次違犯竊盜罪經判刑並服刑完
    畢後仍無悛悔之意，憑恃年富力盛，卻不思循正當工作獲致財富，猶欲倚賴竊取
    他人財物供己使用，顯已養成犯罪習慣，另斟酌被告罹患有肝硬化併肝病變、食
    道靜脈曲張出血等重大傷病，有被告提出之國軍高雄總醫院附設民眾診療服務處
    出具之診斷證明書、全民健康保險重大傷病證明申請書等數紙在卷供參等一切情
    狀，酌情量處有期徒刑壹年陸月，以茲懲儆，另斟酌被告係已年滿十八歲之竊盜
    犯，又有犯竊盜罪之習慣，依竊盜犯贓物犯保安處分條例第三條第一項第一款之
    規定，併予宣告渠於刑之執行前，令入勞動場所強制工作三年，用以矯正被告業
    已養成之犯罪習慣。至扣案之銼刀一支，為被告所有，亦據被告供明屬實在卷，
    為供犯罪所用之物，依刑法第三十八條第一項第二款之規定，併予宣告沒收。經
    核原判決認事用法尚無不合，量刑亦稱妥適，被告上訴意旨並不否認犯罪，空言
    指摘原判決不當，並無可取，為無理由，應予駁回。（被告身雖罹病，乃執行之
    問題，屆時仍可依法處理，附此敘明）。
據上論斷，應依刑事訴訟法第三百六十八條，判決如主文。
本案經檢察官張金塗到庭執行職務。
中        華        民        國  九十一    年    五      月  二十九    日
                              臺灣高等法院高雄分院刑事第四庭
                                  審判長法官  蕭權閔
                                        法官  陳吉雄
                                        法官  陳啟造
右正本證明與原本無異。
不得上訴。
                                      書記官  白蘭
中    華    民    國     九十一     年       五       月     三十一     日
本件論罪科刑法條：
刑法第三百二十一條第一項第三款
犯竊盜罪而有左列情形之一者，處六月以上五年以下有期徒刑：
三  攜帶兇器而犯之者。
                                                  Ｆ
